臺灣臺南地方法院新市簡易庭民事簡易判決  
109年度新簡字第591號
原      告  台新國際商業銀行股份有限公司

法定代理人  尚瑞強  


訴訟代理人  莊芳玲  
            謝智翔  
被      告  李素棻  

上列當事人間請求清償信用卡消費款事件，經本院於民國110年2
月23日言詞辯論終結，判決如下：
    主      文
被告應給付原告新臺幣肆萬玖仟參佰零玖元，及自民國一○四年
十一月二日起至清償日止，按週年利率百分之十五計算之利息。
原告其餘之訴駁回。
訴訟費用新臺幣壹仟柒佰柒拾元，由被告負擔新臺幣伍佰參拾元
，餘由原告負擔。
本判決原告勝訴部分得假執行。
    事實及理由
一、原告起訴主張：
  ㈠被告於民國93年4月2日向原告請領信用卡（卡號：000000000
    0000000號）使用，依約被告得於特約商店記帳消費，但應
    於各記帳消費所約定之繳款截止日前向原告清償或以循環信
    用方式繳付最低應繳金額。詎被告自發卡日起至109年7月20
    日止，尚欠新臺幣（下同）163,159元未按期給付，依會員
    約定條款第24條約定，被告已喪失期限利益，應即清償所有
    未償還之全部款項，爰依信用卡契約之法律關係提起本件訴
    訟。
  ㈡又依信用卡帳單所示，被告最後繳款日為94年11月8日，原告
    於109年11月2日向本院聲請核發支付命令，本院於同年月3
    日核發支付命令，業已中斷時效，被告時效抗辯無理由。
  ㈢並聲明：被告應給付原告163,159元，及其中49,309元自109
    年7月21日起至清償日止，按週年利率15％計算之利息。
二、被告則辯以：本件債務已逾15年時效，伊主張時效抗辯。並
    聲明：原告之訴駁回。
三、本院得心證之理由：
  ㈠原告主張之上揭事實，業據其提出信用卡申請書、信用卡約
    定條款、客戶帳務查詢、本金利息簡易計算表、信用卡帳單
    等資料影本為證，核與所述情節大致相符，且被告就其有申
    辦信用卡並積欠上開款項乙節並不爭執，自堪信原告之主張
    為真實。
  ㈡按請求權，因15年間不行使而消滅。但法律所定期間較短者
    ，依其規定；利息、紅利、租金、贍養費、退職金及其他1
    年或不及1年之定期給付債權，其各期給付請求權，因5年間
    不行使而消滅；消滅時效，因左列事由而中斷：一、請求。
    二、承認。三、起訴。左列事項，與起訴有同一效力：一、
    依督促程序，聲請發支付命令。二、聲請調解或提付仲裁。
    三、申報和解債權或破產債權。四、告知訴訟。五、開始執
    行行為或聲請強制執行，民法第125條、第126條、第129條
    分別定有明文。經查：被告最後一次繳款時間為94年11月8
    日，有信用卡帳單在卷可稽（本院卷第51頁），可視為承認
    債務而具有中斷時效之力，是本件消費款請求權應自被告最
    後一次繳款日即94年11月8日起算時效，迄至109年11月8日
    方罹於15年時效，而原告已於109年11月2日向本院聲請核發
    支付命令（司促卷卷面所載電子收文繫屬日期），是消費款
    本金部分尚未逾15年請求權消滅時效，被告抗辯本件消費款
    本金已罹於時效，應屬無據。而利息請求權時效因原告於10
    9年11月2日聲請核發支付命令即中斷，本件自109年11月2日
    起回溯5年即從104年11月2日起算5年內之利息請求權尚未罹
    於時效，惟在104年11月2日以前逾5年部分之利息請求權，
    依上揭民法第126條規定，各期利息給付請求權業因逾5年不
    行使而消滅。是被告就原告請求104年11月2日以前逾5年部
    分之利息債權，主張時效消滅之抗辯，應屬有據。
四、從而，原告依信用卡契約之法律關係，請求被告給付如主文
    第1項所示之金額及利息，為有理由，應予准許；逾該部分
    之請求，則無理由，應予駁回。
五、按各當事人一部勝訴、一部敗訴者，其訴訟費用，由法院酌
    量情形，命兩造以比例分擔或命一造負擔，或命兩造各自負
    擔其支出之訴訟費用；法院為終局判決時，應依職權為訴訟
    費用之裁判，民事訴訟法第79條、第87條第1項分別定有明
    文。查本件訴訟費用為1,770元（即第一審裁判費），而原
    告之請求為一部有理由，一部無理由，爰依上開規定確定
    兩造應負擔之訴訟費用如主文第3項所示。
六、本判決原告勝訴部分，係就民事訴訟法第427條規定適用簡
    易程序所為被告敗訴之判決，依同法第436條第2項準用第38
    9條第1項第3款規定，應依職權宣告假執行。
七、結論：本件原告之訴為一部有理由、一部無理由。爰依民事
    訴訟法第436條第2項、第79條、第87條第1項、第389條第1
    項第3款，判決如主文。
中　　華　　民　　國　　110 　年　　3 　　月　　9 　　日
                    新市簡易庭  法  官  曾仁勇
以上正本係照原本作成。
如不服本判決，應於判決送達後20日內，向本院提出上訴狀並表
明上訴理由，如於本判決宣示後送達前提起上訴者，應於判決送
達後20日內補提上訴理由書（須附繕本）。
如委任律師提起上訴者，應一併繳納上訴審裁判費。
中　　華　　民　　國　　110 　年　　3 　　月　　9 　　日
                                書記官  吳佩芬